臺灣臺北地方法院民事判決
111年度訴字第760號
原      告  何柏余  

訴訟代理人  趙晊成律師
被      告  謝翠嫻  

            王國益  

上列當事人間請求損害賠償事件，本院於民國111年5月31日言詞
辯論終結，判決如下：
    主  文
被告應連帶給付原告新臺幣叄拾萬元。
原告其餘之訴駁回。
訴訟費用由被告連帶負擔十分之三，餘由原告負擔。
　　事實及理由
一、原告主張：伊與被告乙○○（下稱乙○○）前於民國101年5月22
    日結婚，2人原為夫妻關係，婚後育有2名未成年子女A1、A2
    （姓名年籍詳卷），詎被告乙○○於民國110年9月不詳日起至
    同年10月間，數度攜A1、A2與被告甲○○（下稱甲○○，與乙○○
    合稱被告）一同前往位於臺北市○○區○○○道000號之凱達大飯
    店休息，並與甲○○發生性行為；嗣A1於110年10月間將上開
    情節告知原告，原告始悉上情。又乙○○曾於110年12月4日誤
    撥電話給原告，原告接聽後發現竟為被告調情做愛之聲，時
    間長達47分鐘，乙○○事後亦未否認，伊與乙○○乃於110年12
    月13日協議離婚。被告於伊與乙○○間婚姻關係尚存在時，發
    展逾越一般男女社交往來之不正常交往關係，破壞伊家庭和
    諧，影響伊情緒及日常生活甚鉅，終致伊與乙○○協議離婚，
    嚴重侵害伊基於配偶關係之身分法益情節重大，伊精神上遭
    受極大痛苦。爰依民法第184條第1項、第185條、第195條第
    1項、第3項規定，提起本件訴訟等語。並聲明：被告應連帶
    給付原告新臺幣（下同）100萬元。
二、被告則以：渠2人並無通姦情事，係因想讓A1、A2在飯店浴
    室玩水，故一同前往凱達大飯店2次；於A1、A2玩水時，渠2
    人在房間內喝酒，之後乙○○即帶A1、A2返家，只有甲○○單獨
    在凱達大飯店過夜等語，資為抗辯。答辯聲明：原告之訴駁
    回。
三、原告與告乙○○於101年5月22日結婚，婚後育有A1、A2兩名未
    成年子女，嗣2人於110年12月13日協議離婚等情，有原告、
    A1、A2之戶籍謄本、兩願離婚協議書影本等件為據（見本院
    卷第17至19、23至27頁）；又被告曾於110年9月及10月間前
    往凱達大飯店休息住宿等節，有凱達大飯店旅客登記資料（
    見本院卷第49至59頁）在卷可參，且為兩造所不爭執，此部
    分事實，堪信屬實。
四、原告主張被告有侵害原告基於配偶關係之身分法益情節重大
    等情，為被告所否認，並以前揭情詞置辯。經查：
(一)本件被告確有侵害原告基於配偶關係之身分法益，且情節重
    大：
  1.按因故意過失不法侵害他人權利者，負損害賠償之責任；故
    意以背於善良風俗之方法，加損害於他人者亦同。數人共同
    不法侵害他人之權利者，連帶負損害賠償責任，民法第184
    條第1項、第185條分別定有明文。再按不法侵害他人之身體
    、健康、名譽、自由、信用、隱私、貞操，或不法侵害其他
    人格法益而情節重大者，被害人雖非財產上之損害，亦得請
    求賠償相當之金額，其名譽被侵害者，並得請求回復名譽之
    適當處分；且此於不法侵害他人基於父、母、子女或配偶關
    係之身分法益而情節重大者準用之，民法第195條第1項、第
    3項規定甚明。次按婚姻乃男女雙方以終身共同生活為目的
    而締結之身分契約，夫妻之一方對於婚姻關係之完整享有人
    格利益，故於婚姻關係中，當事人間互負有貞操、互守誠信
    及維持圓滿之權利與義務，此種利益即民法第195條第3項所
    稱之「基於配偶關係之身分法益」。而婚姻係以夫妻之共同
    生活為其目的，配偶應互相協力保持其共同生活之圓滿、安
    全及幸福，而夫妻互守誠實，係為確保其共同生活之圓滿安
    全及幸福之必要條件，故應解為配偶因婚姻契約而互負誠實
    之義務，配偶之一方行為不誠實，破壞共同生活之圓滿安全
    及幸福者，即為違反因婚姻契約之義務而加損害於他人（最
    高法院55年台上字第2053號判決意旨參照）。又侵害配偶權
    之行為，並不以通姦行為為限，若有配偶之人與他人之交往
    ，或明知為他人配偶卻故與之交往，其互動方式依一般社會
    通念，如已逾越普通朋友間一般社交行為，足以破壞夫妻共
    同生活之圓滿安全及幸福者，即足當之，倘其情節重大，行
    為人即應依上開規定對被害人負非財產上即精神慰撫金之損
    害賠償責任，而該第三人與不誠實之配偶，即為侵害配偶身
    分法益之共同侵權行為人。
  2.經查，乙○○即Line暱稱rona之人曾透過Line對話軟體向訴外
    人即原告與乙○○之共同友人王芷霜表示：「就當我是玩玩的
    」、「倦鳥終究會歸巢的」、「這點我也跟國益說明白」、
    「我不想讓他陷太深」等語，有原告提出之乙○○與王芷霜Li
    ne對話截圖1張在卷可參（見本院卷第29頁），由此對話內
    容，已可知乙○○與甲○○間之交往關係並非尋常。又乙○○、甲
    ○○於110年9至10月間，與A1、A2一同前往凱達大飯店之房間
    內休息住宿等情，亦不否認（見本院卷89至90頁），而乙○○
    斯時與原告間尚有婚姻關係存在，則衡諸常情，一般正常友
    人實無可能共同前往飯店房間投宿休息，顯見被告2人關係
    過從甚密，顯已逾一般朋友來往程度，而已有親密交往之男
    女關係甚明。被告雖辯稱：當時是想說要讓A1、A2在飯店浴
    室玩水，所以才會一起去飯店，渠2人在房內飲酒云云；然
    衡之供兒童戲水之場所甚多，苟乙○○真欲攜A1、A2前往戲水
    ，自可選擇供兒童戲水之場所，何以捨此不為，反邀同甲○○
    前往具高度隱私性之飯店，並讓A1、A2在非為兒童戲水所設
    計之飯店浴室戲水，自己與甲○○在房間內飲酒，是其辯詞顯
    悖常情，洵不足採。至原告另以110年12月4日因乙○○曾誤撥
    電話而聽聞被告調情做愛之聲，主張被告間有性行為，並執
    原告之手機通話紀錄截圖1張為據（見本院卷31頁），惟為
    被告所否認。觀之原告手機截圖雖顯示乙○○曾於該時間撥打
    原告之手機並通話47分40秒之紀錄，然尚難據以認定被告於
    該時點確有調情做愛之事實，故原告此部分主張，即不足採
    。
  3.綜上，原告主張被告有逾越一般男女社交往來之不正常交往
    關係，共同侵害原告基於配偶關係之身分法益情節重大，應
    屬有據。
(二)原告得請求被告連帶給付精神慰撫金30萬元：
  1.按慰藉金之賠償須以人格權遭遇侵害，使精神上受有痛苦為
    必要，其核給之標準固與財產上損害之計算不同，然非不可
    斟酌雙方身分資力與加害程度，及其他各種情形核定相當之
    數額。又以人格權遭遇侵害，受有精神上之痛苦，而請求慰
    藉金之賠償，其核給之標準，須斟酌雙方之身分、地位、資
    力、經濟狀況、加害程度、受損情況及其他各種情形核定相
    當之數額（最高法院51年台上字第223號裁判、86年度台上
    字第3537號判決意旨參照）。
  2.經審酌原告與乙○○於101年5月間結婚，婚後育有2名未成年
    子女，並於110年12月間離婚，兩造於本院所自陳之學經歷
    及職業分別為：原告為專科畢業，原職為警察，現已退休；
    乙○○為高中畢業，目前職業為晚班酒吧經理；甲○○為國中畢
    業，目前職業為水電技師，業經兩造陳明在卷（見本院卷91
    頁）；並兼衡兩造名下所得、財產狀況（參本院職權調得之
    兩造稅務電子閘門財產所得條件明細表），以及被告侵害原
    告配偶權之情節及方式等一切情狀，認原告請求被告所賠償
    之非財產上損害應以30萬元為適當，應予准許，逾此範圍外
    之請求，即屬無據。
五、從而，原告依民法第184條第1項、第185條、第195條第1項
    、第3項規定，請求被告連帶給付30萬元部分，為有理由；
    逾此範圍之請求，則無理由，應予駁回。
六、本件事證已臻明確，兩造其餘攻防方法及所提證據，經本院
    斟酌後，核與判決結果不生影響，爰不予逐一論駁，並此敘
    明。
七、訴訟費用負擔之依據：民事訴訟法第79條、第85條第2項。
中　　華　　民　　國　　111 　年　　6 　　月　　2 　　日
                  民事第六庭    法　官　杜慧玲
以上正本係照原本作成。
如對本判決上訴，須於判決送達後20日內向本院提出上訴狀。如
委任律師提起上訴者，應一併繳納上訴審裁判費。
中　　華　　民　　國　　111 　年　　6 　　月　　2 　　日
                                書記官　陳玉瓊